【裁判字號】    98,訴,50
【裁判日期】    980213
【裁判案由】    違反毒品危害防制條例
【裁判全文】
臺灣彰化地方法院刑事判決                98年度訴字第50號
公  訴  人  臺灣彰化地方法院檢察署檢察官
被      告  甲○○
                      號
上列被告因違反毒品危害防制條例案件，經檢察官提起公訴（97
年度毒偵字第4409號、第4410號），本院裁定以簡式審判程序審
理，判決如下：
    主    文
甲○○施用第一級毒品，累犯，處有期徒刑柒月。又施用第一級
毒品，累犯，處有期徒刑柒月。應執行有期徒刑壹年壹月。
    犯  罪  事  實
一、甲○○前因施用毒品案件，經本院以92年度訴字第498號判
    處有期徒刑10月、5月，並定其應執行刑為有期徒刑1年2月
    確定，又因施用毒品案件，經本院以93年度訴字第369號判
    處有期徒刑1年2月，嗣二案接續執行，於民國94年11月4日
    假釋出監付保護管束，於95年5月2日期滿未經撤銷，以已執
    行完畢論。又經依本院以91年度毒聲字第3018號裁定令入戒
    治處所施以強制戒治，於92年8月21日停止戒治付保護管束
    ，於92年12月5日期滿未經撤銷，視為執行完畢。嗣又因施
    用毒品案件，經本院分別以95年度訴字第1332號、96年度訴
    字第610號各判處應執行有期徒刑1年1月、8月，後分經減刑
    為應執行有期徒刑6月15日及4月確定；上開案件經接續執行
    ，於97年4月21日縮短刑期執行完畢。詎仍不知警惕，復分
    別基於施用第一級毒品海洛因之犯意，（一）於97年7月1日
    15時許，在其位於彰化縣二林鎮○○里○○路○段379巷1號
    之住處內，以將海洛因摻水置入注射針筒注入手臂血管之方
    式，施用第一級毒品海洛因一次，嗣為警於97年7月2日8時
    30 分許，在彰化縣二林鎮○○路與仁愛路口松樹公廟前，
    為警查獲，尿液檢驗結果呈毒品嗎啡陽性反應。（二）於97
    年10月12日20時許，在其位於彰化縣二林鎮○○里○○路○
    段379巷1號之住處房間內，以將海洛因摻水置入注射針筒注
    入手臂血管之方式，施用第一級毒品海洛因一次。嗣為警於
    97年10月14日通知到案採尿送驗，尿液檢驗結果呈毒品可待
    因及嗎啡陽性反應。
二、案經彰化縣警察局芳苑分局報請臺灣彰化地方法院檢察署檢
    察官偵查起訴。
    理    由
一、本件被告甲○○所犯係死刑、無期徒刑、最輕本刑為三年以
    上有期徒刑或高等法院管轄第一審案件以外之罪，並於本院
    行準備程序時就被訴事實為有罪之陳述，本院合議庭依前揭
    規定，經評議結果，裁定改由受命法官獨任行簡式審判程序
    ，先予敘明。
二、上揭犯罪事實，業據被告甲○○迭本院行準備程序、審理程
    序時均坦承不諱，且其於97年7月2日及同年10月14日為警查
    獲時所採取之尿液，經送鑑驗結果，確呈嗎啡陽性反應，此
    有彰化縣警察局芳苑分局委託檢驗尿液代號與真實姓名對照
    單2紙及詮昕科技股份有限公司97年7月14日、97年10月23日
    濫用藥物尿液檢驗報告1紙附卷可稽，足認被告之自白應與
    事實相符，洵堪採信。再查，被告前因施用毒品案件，經本
    院以91年度毒聲字第3018號裁定令入戒治處所施以強制戒治
    ，於92年8月21日停止戒治付保護管束，於92年12月5日期滿
    未經撤銷，視為執行完畢乙節，有臺灣彰化地方法院檢察署
    刑案資料查註紀錄表及臺灣高等法院被告前案紀錄表各1 份
    附卷可稽。故被告於五年內再犯毒品危害防制條例第10條第
    1項之罪，依同條例第23條第2項規定，應依法論科。
三、按海洛因係毒品危害防制條例所定之第一級毒品，不得非法
    施用。核被告所為，係犯毒品危害防制條例第10條第1項之
    施用第一級毒品罪。被告為施用毒品而持有第一級毒品，其
    持有之低度行為應為施用之高度行為所吸收，均不另論罪。
    被告前述二次施用毒品犯行，犯意各別、行為互異，應分論
    併罰。又被告前因施用毒品案件，經本院分別以95年度訴字
    第13 32號、96年度訴字第610號各判處應執行有期徒刑1年1
    月、8月，後分經減刑為應執行有期徒刑6月15日及4月確定
    ；上開案件經接續執行，於97年4月21日縮短刑期執行完畢
    ，有臺灣彰化地方法院檢察署刑案資料查註紀錄表及臺灣高
    等法院被告前案紀錄表各一份附卷可稽，被告於受有期徒刑
    之執行完畢後，五年內再犯有期徒刑以上之二罪，均為累犯
    ，應依刑法第47條第1項規定，分別加重其刑。爰審酌被告
    有施用毒品罪前科，猶再施用本件毒品，惟其對他人權益之
    侵害仍屬有限，於本院行準備程序與審理時均已坦承犯行，
    暨其施用之情節等一切情狀，分別量處如主文所示之刑，並
    定其應執行之刑，以示懲儆。
據上論斷，應依刑事訴訟法第273條之1第1項、第299條第1項前
段，毒品危害防制條例第10條第1項，刑法第11條前段、第47條
、第51條第5款，判決如主文。
本案經檢察官蔡明達到庭執行職務
中    華    民    國    98    年    2    月    13     日
                  刑事第四庭        法   官   吳俊螢
以上正本證明與原本無異。
如不服本判決，應於收受判決後10日內向本院提出上訴書狀，並
應敘述具體理由；其未敘述上訴理由者，應於上訴期間屆滿後20
日內向本院補提理由書（均須按他造當事人之人數附繕本「切勿
逕送上級法院」）。
中    華    民    國    98    年    2    月    13     日
                                     書記官  林怡吟
附錄本案論罪科刑法條全文：
毒品危害防制條例第十條
施用第一級毒品者，處六月以上五年以下有期徒刑。


司法院資訊處製作；財團法人民間司法改革基金會備份。
